臺灣宜蘭地方法院刑事裁定　　　　　　　 94年度聲判字第2號
　　告　訴　人　甲○○
　　即　聲請人
　　代　理　人　李蒼棟律師
　　被　　　告　乙○○　男　4.
　　　　　　　　　　　　號
　　　　　　　　丙○○　男　4.
上列聲請人因告訴被告等侵占等案件，不服臺灣高等法院檢察署
檢察長駁回再議之處分（九十四年度上聲議字第六三四號），聲
請交付審判，本院裁定如左：
    主  文
聲請駁回。
    理  由
一、按告訴人不服上級法院檢察署檢察長或檢察總長認再議為無
    理由而駁回之處分者，得於接受處分書後十日內委任律師提
    出理由狀，向該管第一審法院聲請交付審判。法院認為交付
    審判之聲請不合法或無理由者，應駁回之。刑事訴訟法第二
    百五十八條之一、第二百五十八條之三第二項前段，分別定
    有明文。
二、本件聲請人甲○○以被告乙○○、丙○○涉犯侵占等案件，
    訴請臺灣宜蘭地方法院檢察署偵查，經該署檢察官於民國九
    十二年九月二十九日以九十二年度偵字第八九一號為不起訴
    處分後，聲請人不服聲請再議，經臺灣高等法院檢察署發回
    續行偵查，臺灣宜蘭地方法院檢察署檢察官復於九十三年九
    月二十一日以九十二年偵續字第三二號為不起訴處分，又經
    聲請人不服聲請再議並由臺灣高等法院檢察署發回續行偵查
    後，臺灣宜蘭地方法院檢察署檢察官再於九十四年一月二十
    四日以九十三年度偵續字第八號為不起訴處分，雖聲請人不
    服又提出再議，然由臺灣高等法院檢察署於九十四年二月二
    十四日以九十四年度上聲議字第六三四號認再議為無理由予
    以駁回。
三、聲請交付審判意旨略以：臺灣宜蘭地方法院檢察署檢察官於
    調查中並未針對臺灣高等法院檢察署發回續查意旨中所指之
    下列事項予以查明，顯然未盡調查之能事，尚嫌率斷。即：
  (一)聲請人甲○○將存單、存摺及印章交付何人？是否表明提領
    款項為其所有，應於提領後交還聲請人？
　(二)李火金既於九十一年十一月二十六日將四筆定存解約並提領
    ，惟就該四十萬元存單、存摺及印章仍由聲請人保管，是否
    即指該四十萬元款項應交予聲請人之意？
  (三)李火金於員山鄉農會帳戶內遺留之四十九萬三千元，是否屬
    聲請人甲○○所有，但以李火金之名義存入之款項？
  (四)被告丙○○取得存單、存摺及印章並領得款項後，並未將領
    得之款項交予聲請人，反逕行交付被告乙○○，自難謂聲請
    人遭被告乙○○侵占之金錢，與被告丙○○無涉。
  (五)依卷附照片所示，鐵窗柵欄已遭破壞，亦有證人可資證明電
    話線確遭扯斷，自難認此部分情節為聲請人個人臆測之詞，
    故被告乙○○是否有如告訴人告訴之行為，仍應查明。
四、經查：
　(一)臺灣宜蘭地方法院檢察署檢察官於傳喚證人李火同、李香、
    李素月、李火樹、李暖霧、林石城、黃祈福及林知源等人後
    ，佐以卷附財政部臺灣省北區國稅局九十二年三月三十一日
    北區國稅宜縣二字第０九二一００六一一八號函附之李火金
    八十九、九十年度綜合所得稅各類所得資料清單、李火金自
    九十一年十月後在員山鄉農會之帳戶異動資料及財團法人佛
    教普門醫院慢性病分院九十二年五月二十二日佛普慢醫字第
    九二００三七號函、九十二年九月二十六日佛普慢醫字第九
    二０七六號函，經分析比對證人證詞及卷附資料後，認無積
    極證據足以證明李火金死亡時帳戶內遺留之四十九萬三千元
    確為告訴人所有，而為不起訴處分並經臺灣高等法院檢察署
    審認無誤並駁回聲請人聲請之再議確定，是臺灣宜蘭地方法
    院檢察署檢察官顯已針對聲請人指述之情節及各項可資調查
    之證據予以調查，聲請人於聲請交付審判所持之前開(一)、(二)
    、(三)、(四)理由中，再度援引前開證人及卷附文書證據，認臺
    灣宜蘭地方法院檢察署檢察官判斷各該證據之證明力容非確
    實，然此部分證人之證詞及文書證據之各該證據證明力，既
    皆經臺灣宜蘭地方法院檢察署檢察官及臺灣高等法院檢察署
    檢察官綜加審斷詳盡，即難認聲請意旨所載之(一)、(二)、(三)、
    (四)部分事由為有理由。
  (二)被告乙○○被訴妨害自由、殺人未遂、毀損及恐嚇等情，臺
    灣宜蘭地方法院檢察署檢察官經總合宜蘭縣警察局礁溪分局
    九十二年三月十七日礁警刑字第０九二０００六四０九號函
    、宜蘭縣警察局礁溪分局龍潭派出所九十二年一月二日勤務
    紀錄簿所載內容、卷附現場照片與證人即承辦警員潘金龍、
    宜蘭縣警察局礁溪分局刑事組偵查員陳進東之證言，且認證
    人黃祈福所證各語乃傳聞證據而不具證據能力後，認聲請人
    甲○○告訴被告乙○○涉犯妨害自由、殺人未遂、毀損及恐
    嚇等罪嫌，因查無積極證據可資佐憑而為不起訴處分，嗣經
    臺灣高等法院檢察署審認無誤並駁回聲請人聲請之再議確定
    ，可見臺灣宜蘭地方法院檢察署檢察官確已就聲請人指訴情
    節，針對可資調查之各項證據予以調查甚明。聲請人片面指
    訴情節，既乏積極證據足以證明被告乙○○確有告訴意旨所
    指之各項犯嫌，自難僅以聲請人單方臆測及推斷之情節，及
    臺灣宜蘭地方法院檢察署檢查官未命被告乙○○提出不在場
    證明抑或令被告乙○○進行測謊之其他非必要補強證據之調
    查，認臺灣宜蘭地方法院檢察署檢察官及臺灣高等法院檢察
    署檢察官在聲請意旨(五)部分，有未對事實認定之主要證據進
    行調查，而有偵查程序不備之瑕疵。
  (三)本件聲請意旨(一)至(五)事由，皆已於聲請再議時悉數臚列於再
    議聲請狀內，嗣經臺灣高等法院檢察署檢察官全數審查後，
    仍認再議無理由予以駁回，是聲請人仍爰引相同意旨及理由
    向本院聲請交付審判，實非有據。
  (四)按刑事訴訟法新修正後所增訂第二百五十八條之一規定告訴
    人得向法院聲請交付審判，係此次修正刑事訴訟法新增對於
    「檢察官不起訴或緩起訴裁量權」制衡之外部監督機制，此
    時法院僅在就檢察官所為不起訴或緩起訴之處分是否正確加
    以審查，以防止檢察機關濫權。依此立法精神，法院就聲請
    交付審判案件之審查，其中所謂「得為必要之調查」，自應
    以偵查中曾顯現之證據為限，不可就其新提出之證據再為調
    查，亦不可蒐集偵查卷外以外之證據。臺灣高等法院於九十
    一年五月六日以（九一）院田文廉字第０六七０一號函亦同
    此認定。從而，揆諸上開法條及說明，本件聲請人雖臚列五
    項理由指摘原處分不當。然查，本件事發時之各項證據，既
    已經臺灣宜蘭地方法院檢察署檢察官及臺灣高等法院檢察署
    檢察官先後調查審究詳盡，更就聲請人指摘不利被告之事證
    詳為調查、斟酌，且所依憑之理由經核皆無悖離經驗法則、
    證據法則或論理法則，是聲請人本件聲請交付審判因無理由
    ，應予駁回。
五、依刑事訴訟法第二百五十八條之三第二項前段，裁定如主文
    。
中　　華　　民　　國　　94　　年　　4 　　月　　27　　日
                  臺灣宜蘭地方法院刑事第三庭
                      審判長法  官  黃  永  勝
                            法  官  林  楨  森
                            法  官  陳  嘉  年
以上正本證明與原本無異。
本件不得抗告。
                            書記官　詹  玉  惠
中　　華　　民　　國　　94　　年　　4　　月　　28　　日
